臺灣臺中地方法院刑事判決　　　　　　　95年度易字第1611號
公　訴　人　臺灣臺中地方法院檢察署檢察官
被　　　告　辛○○
　　　　　　　　　　（另案於臺灣臺中監獄執行中）
上列被告因竊盜等案件，經檢察官提起公訴（95年度偵緝字第93
7、938、939號）及移送併辦（95年度偵字第13197、4965、1485
4號、21921號），本院合議庭裁定由受命法官獨任行簡式審判程
序，判決如下：
    主  文
辛○○共同連續攜帶兇器竊盜，處有期徒刑貳年，並應於刑之執
行前，令入勞動場所強制工作參年；扣案如附表三所示之物品均
沒收。又共同連續意圖為自己不法之所有，以不正方法由自動付
款設備取得他人之物，處有期徒刑肆月。又連續偽造署押，足以
生損害於公眾及他人，處有期徒刑參月；如附表二所示偽造之「
蔡碧川」署押均沒收。應執行有期徒刑貳年伍月，並應於刑之執
行前，令入勞動場所強制工作參年；扣案如附表二所示偽造之署
押及附表三所示之物品均沒收。
    犯罪事實
一、辛○○曾有竊盜與偽造文書之前案紀錄（未構成累犯），其
    長期無正當之工作，竟基於意圖為自己不法之所有之概括犯
    意（於附表一編號1.、編號3.、編號5.、編號6.及編號8.之
    行為中，並基於與友人陳錦墩之概括犯意聯絡；陳錦墩部分
    所涉附表一編號1.之犯行，業經檢察官以94年度偵字第6782
    號為不起訴處分確定，其餘部分經檢察官另行提起公訴），
    自民國94年4月11日上午8時15分許至95年2月15日下午4時許
    止，先後於附表一所示之時、地，以自行或與陳錦墩共同攜
    帶客觀上足以對於人之生命身體安全產生危害、得為「兇器
    」使用之一字起子、螺絲起子、金屬扳手、六角扳手等物，
    竊得如附表一所示之被害人乙○○等人所有車內財物（竊取
    之時間、地點、方法、攜帶之兇器、竊得之財物及被害人之
    姓名等，均詳如附表一所示），得手後自行或與陳錦墩朋分
    或變賣花用。
二、又辛○○於與陳錦墩（陳錦敦所涉此部分犯行，亦經檢察官
    以94年度偵字第6782號為不起訴處分確定）共同竊得如附表
    一所示之被害人張熒純與張珀瑋之郵局金融卡後（帳號詳卷
    ），竟復共同基於意圖為自己不法之所有之概括犯意聯絡，
    由陳錦墩駕車搭載辛○○，於同日（94年4月11日）上午9時
    45分許，前往臺北國際商業銀行設於臺中縣沙鹿鎮○○路33
    6 號之自動櫃員機處，由陳錦墩坐於車上在旁等候，辛○○
    則下車持張熒純與張珀瑋之郵局金融卡，並以利用原竊得之
    被害人乙○○與張珀瑋身分證、駕照等證件，猜測身分證統
    一編號後 4碼為密碼之方式，成功輸入密碼，而以此不正方
    式，連續自該自動櫃員機處，提領得張熒純郵局帳戶內之存
    款新臺幣（下同）10萬元（接續提領5次，每次2萬元）及張
    珀瑋郵局帳戶內之存款 5千元，並隨即將提領得之款項交予
    陳錦墩，預備朋分花用。
三、又辛○○於前開行為之前，本已因竊盜案件未到案執行，經
    臺灣臺中地方法院檢察署發布通緝中，其為避免遭解送歸案
    ，竟基於偽造署押之概括犯意，連續於94年4月11日及95年2
    月15日因本案經查獲後，冒用其侄蔡碧川之名義接受警詢及
    檢察官訊問，而接續於附表二編號1.或編號2.所示之扣押筆
    錄、扣押物品目錄表、調查筆錄、權利告知單、逕行逮捕通
    知書、口卡片、相片、法定障礙事由表或訊問筆錄上，偽造
    「蔡碧川」之署名並捺印，足以生損害於蔡碧川本人及偵查
    （輔助）機關對於刑事案件偵（調）查與犯罪嫌疑人訴追之
    正確性。
四、嗣分別於：
  (一)94年4月11日上午9時45分許，其仍停留於臺中縣沙鹿鎮○○
    路336 號之自動櫃員機處時，為警發覺其持有多張金融卡，
    形跡可疑，上前盤查而查獲（陳錦墩則於見機不對時」先行
    駕車逃逸），扣得其等竊得之張熒純與張珀瑋郵局金融卡各
    1 張（經張熒純與張珀瑋之母乙○○領回）、自動櫃員機交
    易明細表 1紙。經辛○○以電話聯絡陳錦墩，由陳錦墩將其
    等竊得及提領得之現金合計15萬零9百元、美金2元以報紙包
    裹後，委請不知情之計程車司機周震宇送往臺中縣警察局清
    水分局而返還予乙○○。
  (二)於為附表一編號2.、編號3.、編號4.之竊盜行為後、逃逸時
    ，為被害人丁○○或賣場安管人員馮昭煌、周成緯發覺，記
    下車號報警而循線查獲。
  (三)於與陳錦墩為附表一編號5.之行為中，為「大買家」停車場
    內之監視器攝得其與陳錦墩共同行竊及駕車逃逸之畫面，為
    警循線查獲。
  (四)於與陳錦墩為附表一編號8.之竊盜行為後，正欲離去現場之
    際，即於同日（95年2月15日）下午 4時5分許，在臺中縣大
    里市○○路○段710號「大買家」賣場之出口處，為埋伏之員
    警查獲，並扣得其等竊得之現金 1萬6千8百元（經發還予甲○○）及辛○○所有供與陳錦墩共同行竊使用之六角扳手與
    手電筒各 1支（手電筒係供照射他人車內、查看有無財物使
    用）、棉質白色手套 2雙（另扣得陳錦墩所有與本案無關之
    鏡子1面），復經員警於95年2月16日下午 2時許，持本院核
    發之搜索票，至陳錦墩位於臺中市○○區○○路3段135號 3
    樓之住處執行搜索，扣得其與陳錦墩於附表一編號6.中，共
    同行竊所得之高速公路回數票43張（經發還壬○○），而查
    獲其等如附表一編號6.所為之犯行（員警於陳錦墩住處，雖
    另扣得其他贓物與六角扳手等，惟經查與辛○○本案之犯行
    間尚無關聯性）。
  (五)至辛○○所為如附表一編號7.之犯行，則係其於前開(四)經查
    獲後，主動向員警供承而查獲。
  (六)辛○○另如三部分所為之偽造署押犯行，則係經檢察官於偵
    查中傳訊蔡碧川到案，而悉上情。
五、案經臺中縣警察局清水分局、東勢分局、臺中市警察局第五
    分局分別報告臺灣臺中地方法院檢察署檢察官偵查起訴及移
    送併辦，本院改由受命法官獨任行簡式審判程序。
    理  由
一、認定犯罪事實及量刑審酌之依據：
  (一)被告辛○○之自白。
  (二)證人即共犯陳錦墩於警詢或檢察官訊問中之證述。
  (三)證人即被害人乙○○、丁○○、陳金進、丙○○、庚○○、
    、己○○、壬○○、癸○○、甲○○、蔡碧川分別於警詢或
    檢察官訊問中之證、指述。
  (四)證人周震宇（受陳錦墩之託，將陳錦墩以報紙包裹之現金送
    至臺中縣警察局清水分局之計程車司機）、陳金進（將9683
    - LN號自用小客車出售予被告之人）、吳子芳（陳金進之老
    闆）、馮昭煌（於附表一編號3.之行為中，目擊嫌犯有 2人
    ，且共同駕駛9683- LN號自用小客車逃逸之「大買家」安管
    人員）、周成緯（於附表一編號4.之行為中，發覺嫌犯為 1
    人，且駕駛9683 -LN號自用小客車逃逸之人）分別於警詢或
    檢察官訊問中之證述。
  (五)臺中縣警察局清水分局員警職務報告書、扣押筆錄、扣押物
    品目錄表各1份、扣案物品相片5張、臺北國際商業銀行自動
    櫃員機交易明細表 1紙、被害人張熒純與張珀瑋之郵政儲金
    簿正反面影本與交易明細紀錄影本各1份、贓物認領保管單2
    紙（具領人：乙○○）（均附於94年度偵字第6782號偵查卷
    內）。
  (六)9683- LN號自用小客車之車籍作業系統─查詢認可資料、汽
    車買賣合約書（附於臺中縣警察局東勢分局警詢卷內）。
  (七)臺中縣警察局霧峰分局員警職務報告書 1份、（搜索）扣押
    筆錄、扣押物品目錄表各2份、本院核發之搜索票影本 1紙、
    監視錄影翻拍相片及查獲現場與扣案物品相片合計33張、贓
    物認領保管單 2紙（具領人：壬○○、甲○○）（分別附於
    臺中縣警察局霧峰分局霧警偵字第0950050914號警詢卷與95
    年度偵字第4965號偵查卷第17頁）。
  (八)扣案之六角扳手與手電筒各1支、棉質白色手套2雙。
  (九)如附表二所示偽造「蔡碧川」署押附著之文書。
  (十)臺灣高等法院被告前案紀錄表（被告前案及素行情形之認定
    ）。
二、論罪科刑：
  (一)核被告辛○○如犯罪事實欄一部分所為，係犯刑法第 321條
    第1項第3款之攜帶兇器竊盜罪，如犯罪事實欄二部分所為，
    係犯刑法第 339條之2第1項之以不正方法由自動付款設備取
    得他人之物罪，如犯罪事實欄三部分所為，則係犯刑法第21
    7條第1項之偽造署押罪。
  (二)被告就附表一編號1.、編號3.、編號5.、編號6.及編號8.之
    攜帶兇器竊盜行為及犯罪事實欄二部分所載之以不正方法由
    自動付款設備取得他人之物之行為，既與案外人陳錦墩均具
    有犯意之聯絡與行為之分擔，均為共同正犯（檢察官起訴及
    併辦意旨就被告如犯罪事實欄一部分所載之部分犯行，關於
    共同正犯有無及應成立刑法第321條第1項第3款或第320條第
    1項之罪間，與本院所認有別，惟不擬一一贅述）。
  (三)雖被告於行為後，刑法第56條關於連續犯之規定業經刪除，
    並自95年7月1日起施行（刑法第28條關於共同正犯及第51條
    第 5款關於數罪併罰規定之修正，及竊盜犯贓物犯保安處分
    條例第 3條之修正，因於本案適用之結果無影響，故無需為
    新舊法之比較，附此敘明），惟比較新舊法之規定：被告於
    犯罪事實欄一、二、三部分中所為之各次行為，既時間（尚
    稱）緊接、方法相同（犯罪事實欄三所載之偽造署押行為，
    更係出於相同之動機）、又係觸犯構成要件相同之罪名，顯
    各係基於概括犯意反覆為之，如依舊法之規定，原應各論以
    連續犯一罪，並各依法加重其刑；如依新法之規定，則被告
    各次之行為均應獨立成罪，再依刑法第51條第 5款之規定，
    於各刑中之最長期以上、各刑合併之刑期以下，定其應執行
    刑，比較新舊法規定之結果，當以舊法之規定為有利於被告
    ，自應依刑法第2條第1項前段之規定，認定被告於犯罪事實
    欄一、二、三部分中所為之各次行為均屬連續犯，僅各論以
    一罪，而依法加重其刑。至其所犯共同連續攜帶兇器竊盜罪
    、共同連續以不正方法由自動付款設備取得他人之物罪及連
    續偽造署押罪三罪間，則犯意各別，罪名不同，應予分論併
    罰。
  (四)併案之被告犯罪事實部分，既與業經起訴之部分，具有連續
    犯之裁判上一罪關係，本院自應併予審理。
  (五)爰審酌被告本案之行為雖未構成累犯，且其犯後已能坦承全
    部犯行，惟素行不佳，身無殘疾，非無工作之能力，卻迭為
    本案之竊盜與盜領行為，所得財物除部分經於查獲後發還被
    害人外，餘則均無法尋獲，且未與被害人和解，其於與陳錦
    墩共同實行之犯罪行為中，係基於主要行為者之角色，於犯
    罪經查獲後，復冒用「蔡碧川」之名應訊，致蔡碧川迭須到
    庭應訊，自於蔡碧川本人及偵查（輔助）機關對於刑事案件
    偵（調）查與犯罪嫌疑人訴追之正確性上，生嚴重之困擾與
    妨害，另審酌其犯罪之動機、行為之次數、所得財物之價值
    、行為之手段等一切情狀，予以分別量處如主文所示之刑，
    並定其應執行刑，以示懲儆（公訴人對於被告合併求處3年8
    月之有期徒刑，本院認略嫌過重）。
  (六)次查、被告前即有4次竊盜經判處罪刑之前案紀錄（第4次於
    判決確定後逃亡），雖經 3次入監執行，猶未能悔改，而其
    於第 4次竊盜經判處罪刑確定後，拒不到案執行，反於逃亡
    期間，一再為本案之竊盜行為，其行為之次數多達 8次，依
    其犯罪之手法與行竊之地點，亦可認其為慣常竊取他人車內
    財物之人，是無論從其前案紀錄、行為係在拒不到案執行竊
    盜罪刑之逃亡期間、雖有工作能力而無欲以正當之方式獲取
    金錢財物、行竊之次數多達 8次、犯罪手法、地點均屬雷同
    等一切情狀，均足以認其為有竊盜之犯罪習慣之人，自應依
    竊盜犯贓物犯保安處分條例第3條第1項、第4條、第5條第 1
    項前段之規定，諭知於刑之執行前，令入勞動場所強制工作
    3年，以資矯正。
  (七)如附表二所示之偽造「蔡碧川」署押與附表三所示之扣案物
    品，分別應依刑法第219條、第38條第1項第 2款之規定宣告
    沒收，併此敘明。
三、適用之法條：刑事訴訟法第273條之1第1項、第 299條第1項
    前段、第310條之2、第454條第1項，刑法第28條、第 321條
    第1項第3款、第339條之2第1項、第217條第1項、第51條第5
    款、第38條第1項第2款、第219條、第2條第 1項前段、（修
    正前）第56條，竊盜犯贓物犯保安處分條例第3條第1項、第
    4條、第5條第1項前段。
本案經檢察官戊○○到庭執行職務。
中　　華　　民　　國　　96　　年　　1 　　月　　31　　日
                  臺灣臺中地方法院刑事第六庭
                          法  官  鄧  敏  雄
上正本證明與原本無異
如不服本判決，應於送達後10日內向本院提出上訴狀（須附繕本
），上訴於臺灣高等法院臺中分院。
                          書記官  黃  士  益
中　　華　　民　　國　　96　　年　　3 　　月　　12　　日
附錄本案論罪科刑法條全文
刑法第321條第1項第3款
犯竊盜罪而有左列情形之一者，處6月以上、5年以下有期徒刑：
三、 攜帶兇器而犯之者。
刑法第339條之2第1項
意圖為自己或第三人不法之所有，以不正方法由自動付款設備取
得他人之物者，處3年以下有期徒刑、拘役或1萬元以下罰金。
刑法第217條第1項
偽造印章、印文或署押，足以生損害於公眾或他人者，處 3年以
下有期徒刑。
附表一：辛○○（共同）連續攜帶兇器竊盜行為一覽表
┌──┬─────┬──────┬───┬───────────┬──────────┬──────┐
│編號│ 犯罪時間 │犯 罪 地 點 │被害人│ 犯    罪    方    法 │竊    得    物    品│所 犯 法 條 │
├──┼─────┼──────┼───┼───────────┼──────────┼──────┤
│ 1. │94年4月11 │臺中縣沙鹿鎮│乙○○│辛○○持客觀上足為兇器│乙○○所有之手提袋 1│刑法第28條、│
│    │日上午8時 │三民路 400號│張柏瑋│使用之一字起子 1支（未│只（內有現金約新臺幣│第321條第1項│
│    │15分許至9 │對面        │杜  色│扣案），以由陳錦墩在旁│3萬7千9百元、美金2元│第3款       │
│    │時許間    │            │張熒純│把風之方式，撬開乙○○│、裝有現金約新臺幣 8│            │
│    │          │            │      │置於該處之車號R9-0 862│千元之紅包袋 1只、李│            │
│    │          │            │      │號自用小客車右側車門鎖│羽宣、張珀瑋之身分證│            │
│    │          │            │      │後，進入車內行竊（毀損│各 1張、乙○○之駕照│            │
│    │          │            │      │部分未據告訴）        │、行照各 1張、乙○○│            │
│    │          │            │      │                      │、張珀瑋、杜色之印章│            │
│    │          │            │      │                      │各 1枚、乙○○之聯邦│            │
│    │          │            │      │                      │商業銀行信用卡 4張、│            │
│    │          │            │      │                      │中國信託商業銀行信用│            │
│    │          │            │      │                      │卡 1張、乙○○、張珀│            │
│    │          │            │      │                      │瑋、杜色、張熒純之郵│            │
│    │          │            │      │                      │局金融卡各 1張、裝有│            │
│    │          │            │      │                      │0000000000號門號晶片│            │
│    │          │            │      │                      │卡之行動電話1支）（ │            │
│    │          │            │      │                      │被害人之郵局金融卡 2│            │
│    │          │            │      │                      │張及遭竊與提領之現金│            │
│    │          │            │      │                      │部分業經領回）      │            │
├──┼─────┼──────┼───┼───────────┼──────────┼──────┤
│ 2. │94年7月29 │臺中縣大里市│丁○○│辛○○持客觀上足為兇器│數位相機1部（價值3千│刑法第321條 │
│    │日下午4時 │國光路2段710│      │使用之金屬扳手 1支（未│元以上）            │第1項第3款  │
│    │20分許前  │號大買家國光│      │扣案），撬開丁○○置於│                    │            │
│    │          │店停車場（駕│      │該處之自用小客車右前車│                    │            │
│    │          │駛9683- LN號│      │門鎖後，進入車內行竊（│                    │            │
│    │          │自用小客車前│      │毀損部分未據告訴）    │                    │            │
│    │          │往）        │      │                      │                    │            │
├──┼─────┼──────┼───┼───────────┼──────────┼──────┤
│ 3. │94年8月28 │臺中市○○路│丙○○│辛○○與陳錦墩持客觀上│現金3千元           │刑法第28條、│
│    │日下午1時 │370 號大買家│      │足為兇器使用之螺絲起子│                    │第321條第1項│
│    │45分許    │北屯店停車場│      │1 支（未扣案），撬開邱│                    │第3款       │
│    │          │（駕駛9683 -│      │格松置於該處之車號NZ-9│                    │            │
│    │          │LN號自用小客│      │116 號自用小用客車右前│                    │            │
│    │          │車前往）    │      │車門鎖後，進入車內行竊│                    │            │
│    │          │            │      │（毀損部分未據告訴）  │                    │            │
├──┼─────┼──────┼───┼───────────┼──────────┼──────┤
│ 4. │94年11月20│臺中縣豐原市│庚○○│辛○○徒手扯斷庚○○置│女用手提包 1個（價值│刑法第321條 │
│    │日晚上 6時│水源路 420號│      │於該處之車號7100- LP號│約 5百元）、筆記型電│第1項第3款  │
│    │30分許    │亞洲購賣場停│      │自用小客車警報器線路後│腦 1臺（價值約1萬9千│            │
│    │          │車場（駕駛96│      │，以不明兇器（未扣案）│元）                │            │
│    │          │83- LN號自用│      │破壞後行李廂鎖並開啟車│                    │            │
│    │          │小客車前往）│      │門進入車內行竊（毀損部│                    │            │
│    │          │            │      │分未據告訴）          │                    │            │
├──┼─────┼──────┼───┼───────────┼──────────┼──────┤
│ 5. │95年1月24 │臺中縣大里市│己○○│辛○○與陳錦墩持客觀上│筆記型電腦1臺（價值 │刑法第28條、│
│    │日晚上7時 │國光路2段710│      │足為兇器使用之扳手 1支│約3萬5千元）、行動電│第321條第1項│
│    │30許      │號大買家國光│      │（未扣案）破壞己○○所│話1支（價值約1千元）│第3款       │
│    │          │店停車場（駕│      │有車號BA- 7446號自用小│、隨身碟1個（價值約3│            │
│    │          │駛9683- LN號│      │客車右側門鎖後，進入車│千元）              │            │
│    │          │自用小客車前│      │內竊取財物（毀損部分未│                    │            │
│    │          │往）        │      │據告訴）              │                    │            │
├──┼─────┼──────┼───┼───────────┼──────────┼──────┤
│ 6. │95年2月1日│臺中縣大里市│壬○○│由陳錦墩把風，辛○○持│現金 2萬元、台新商業│刑法第28條、│
│    │下午2時許 │國光路2段710│      │客觀上足為兇器使用之六│銀行信用卡 1張、回數│第321條第1項│
│    │          │號大買家國光│      │角扳手 1支（未扣案）破│票43張（回數票43張業│第3款       │
│    │          │店停車場    │      │壞壬○○所有車號7488 -│經被害人領回）      │            │
│    │          │            │      │GH號自用小客車右前車門│                    │            │
│    │          │            │      │鎖後，進入車內竊取財物│                    │            │
│    │          │            │      │（毀損部分未據告訴）  │                    │            │
├──┼─────┼──────┼───┼───────────┼──────────┼──────┤
│ 7. │95年2月13 │臺中縣大里市│癸○○│辛○○持客觀上足為兇器│筆記型電腦1臺、台新 │刑法第321條 │
│    │日晚上8時 │國光路2段710│      │使用之六角扳手 1支（未│商業銀行信用卡1張   │第1項第3款  │
│    │許        │號大買家國光│      │扣案）破壞癸○○所有車│                    │            │
│    │          │店停車場    │      │號3759- GP號自用小客車│                    │            │
│    │          │            │      │右側門鎖後，進入車內竊│                    │            │
│    │          │            │      │取財物（毀損部分未據告│                    │            │
│    │          │            │      │訴）                  │                    │            │
├──┼─────┼──────┼───┼───────────┼──────────┼──────┤
│ 8. │95年2月15 │臺中縣大里市│甲○○│由陳錦墩把風，辛○○持│現金1萬6千8百元（業 │刑法第28條、│
│    │日下午3時 │國光路2段710│      │客觀上足為兇器使用之六│經被害人領回）      │第321條第1項│
│    │50分許至4 │號大買家國光│      │角扳手 1支（經扣案）破│                    │第3款       │
│    │時許間    │店停車場（駕│      │壞吳紫瑞所有車號0239-L│                    │            │
│    │          │駛9683- LN號│      │P 號自用小客車左前車門│                    │            │
│    │          │自用小客車前│      │鎖後，進入車內竊取財物│                    │            │
│    │          │往）        │      │（毀損部分未據告訴）  │                    │            │
└──┴─────┴──────┴───┴───────────┴──────────┴──────┘
附表二：辛○○連（接）續偽造署押情形一覽表暨應沒收之偽造
        署押
┌──┬──────┬──────┬──────┬────────┐
│編號│偽造署押時間│偽造署押地點│附著之文書  │應沒收之偽造署押│
├──┼──────┼──────┼──────┼────────┤
│ 1. │94年4月11日 │臺中縣警察局│臺中縣警察局│偽造之「蔡碧川」│
│    │上午9時45分 │清水分局光華│清水分局扣押│署名貳枚、捺印陸│
│    │許經查獲後  │派出所      │筆錄        │枚              │
│    │            │            ├──────┼────────┤
│    │            │            │臺中縣警察局│偽造之「蔡碧川」│
│    │            │            │清水分局扣押│署名壹枚、捺印壹│
│    │            │            │物品目錄表  │枚              │
│    │            │            ├──────┼────────┤
│    │            │            │第一次調查筆│偽造之「蔡碧川」│
│    │            │            │錄          │署名陸枚、捺印拾│
│    │            │            │            │肆枚            │
│    │            │            ├──────┼────────┤
│    │            │            │第二次調查筆│偽造之「蔡碧川」│
│    │            │            │錄          │署名肆枚、捺印柒│
│    │            │            │            │枚              │
│    │            │            ├──────┼────────┤
│    │            │            │權利告知單、│偽造之「蔡碧川」│
│    │            │            │逕行逮捕通知│署名合計陸枚、捺│
│    │            │            │書、口卡片  │印合計捌枚      │
│    ├──────┼──────┼──────┼────────┤
│    │94年4 月11日│臺灣臺中地方│訊問筆錄    │偽造之「蔡碧川」│
│    │晚上10時20分│法院檢察署拘│            │署名貳枚        │
│    │許          │留所偵查庭  │            │                │
├──┼──────┼──────┼──────┼────────┤
│ 2. │95年 2月15日│臺中縣警察局│臺中縣警察局│偽造之「蔡碧川」│
│    │下午4時5分許│霧峰分局    │霧峰分局扣押│署名伍枚、捺印肆│
│    │經查獲後    │            │筆錄        │枚              │
│    │            │            ├──────┼────────┤
│    │            │            │臺中縣警察局│偽造之「蔡碧川」│
│    │            │            │霧峰分局扣押│署名肆枚、捺印肆│
│    │            │            │物品目錄表  │枚              │
│    │            │            ├──────┼────────┤
│    │            │            │權利告知單、│偽造之「蔡碧川」│
│    │            │            │逕行逮捕通知│署名合計肆枚、捺│
│    │            │            │書、法定障礙│印合計肆枚      │
│    │            │            │事由表      │                │
│    │            │            ├──────┼────────┤
│    │            │            │第一次調查筆│偽造之「蔡碧川」│
│    │            │            │錄          │署名參枚、捺印柒│
│    │            │            │            │枚              │
│    ├──────┼──────┼──────┼────────┤
│    │95年 2月16日│同上        │第二次調查筆│偽造之「蔡碧川」│
│    │中午11時43分│            │錄          │署名參枚、捺印拾│
│    │以後        │            │            │柒枚            │
│    │            │            ├──────┼────────┤
│    │            │            │第三次調查筆│偽造之「蔡碧川」│
│    │            │            │錄          │署名貳枚、捺印捌│
│    │            │            │            │枚              │
│    │            │            ├──────┼────────┤
│    │            │            │扣案之物品相│偽造之「蔡碧川」│
│    │            │            │片與口卡片  │署名合計參枚、捺│
│    │            │            │            │印參枚          │
│    ├──────┼──────┼──────┼────────┤
│    │95年2月16日 │臺灣臺中地方│訊問筆錄    │偽造之「蔡碧川」│
│    │晚上9時59分 │法院檢察署拘│            │署名壹枚        │
│    │            │留所偵查庭  │            │                │
└──┴──────┴──────┴──────┴────────┘
附表三：應沒收之扣案物品
於95年2月15日下午4時5分許在臺中縣大里市○○路○段710號「
大買家」賣場出口處經扣得之六角扳手與手電筒各壹支、棉質白
色手套貳雙。
